# 请教版主，对合资子公司的合并问题

提问人：wangfeng332586 时间：2011-03-09 20:19:20
问题：公司与外商 合资成立一家子公司，本公司占有60%股权且实际控制。 根据新准则，子公司对实收资本的核算采用投资当日的汇率，因两家公司出资日期不一致，实收资本入账的汇率也不一致。 那么在期末，本公司对该家子公司合并时，归属于母公司的权益（假设只有实收资本）是按照投资金额还是按照子公司的实收资本乘以60%？如果按照后者，归属于母公司的权益的金额与本公司长期股权投资账面金额的差额在合并报表的哪个科目列示？谢谢

回答人：chenyiwei
此类情况下，合并报表中计算母公司在子公司的净资产中所享有的份额时，应当区分子公司净资产的不同来源分别计算： 1 、属于由投入资本形成的股东权益，按实际出资额计算母公司享有的份额。(另一种做法是：对投入资本形成的股东权益也按照注册资本币种计算确定的股权比例来确定享有份额，该份额与实际出资额之间如有差异的，调整资本公积。) 2、属于由投资后的留存收益和其他综合收益形成的部分，按根据注册资本币种计算确定的股权比例（或者由全体股东一致同意的其他收益分享比例）计算母公司应享有的份额。